---
title: "Les Iris"
author: "Anne Badel"
date: '`r Sys.Date()`'
output:
  html_document:
    self_contained: no
    fig_caption: yes
    theme: cerulean
    toc_depth: 3
    toc_float: yes
    toc: true
    code_folding: hide # show 
    number_sections: true
    highlight: pygments
    keep_md: false
    df_print: paged
---

```{r include=FALSE, echo=FALSE, eval=TRUE}
library(GGally)
library(RColorBrewer)
library(e1071)
library(knitr)

## Location of the shared folder on the current install
data.folder <- "~/Anne/data/"

# options(encoding = 'UTF-8')

knitr::opts_chunk$set(
  fig.width = 7, fig.height = 7, 
  fig.path = 'figures/iris_',
  fig.align = "center", 
  size = "tiny", 
  echo = TRUE, 
  eval = TRUE, 
  warning = FALSE, 
  message = FALSE, 
  results = TRUE, 
  comment = "")

options(scipen = 12) ## Max number of digits for non-scientific notation
```

```{r mes.fonctions}
tx.bon <- function(table) {
  return(sum(diag(table)) / sum(table))
}

tx.erreur <- function(table) {
  acc <- (sum(diag(table)) / sum(table))
  return(1 - acc)
}

sensibilite <- function(table) {
  return(table[1,1] / (table[1,1] + table[2,1]))
}

specificite <- function(table) {
  return(table[2,2] / (table[2,2] + table[1,2]))
}
```

# Les données

## Lecture

```{r lecture}
data("iris")
summary(iris)
```

## Résumés

```{r resume}
summary(iris)
head(iris)
tail(iris)
str(iris)
```

## Visualisation

### Sans tenir compte des espèces
```{r visualisation}
plot(iris)
boxplot(iris[,1:4])
par(mfrow=c(2,2)) 
for (i in 1:4) {
  titre.hist <- paste("histogramme de :", colnames(iris)[i])
  hist(iris[,i], main = titre.hist)
}
par(mfrow=c(1,1))
GGally::ggpairs(iris)
```

### Connaissant les espèces
```{r visualisation.species}
plot(iris, col = iris$Species)
par(mfrow=c(2,2))
for (i in 1:4) {
  titre.boxplot <- paste("boxplot de :", colnames(iris)[i])
  boxplot(iris[,i] ~ iris[,5])
  title(titre.boxplot)
}
par(mfrow=c(1,1))
par(mfrow=c(4,3))
for (i in 1:4) {
  titre.histogramme <- paste("histogramme de :", colnames(iris)[i])
  by(iris[,i], iris[,5], hist, main = titre.histogramme, breaks = 15)
}
par(mfrow=c(1,1))
GGally::ggpairs(iris, mapping = aes(color = Species))
```

### Par des images
```{r visualisation.species.image}
image(1:(ncol(iris)-1), 1:nrow(iris) ,t(as.matrix(iris[,1:4])), xlab = "variables", ylab = "Observations", las = 1)
heatmap(as.matrix(iris[,1:4]), margins = c(7,4), cexCol = 1.4, cexRow = 0.5)
my_group <- as.numeric(as.factor(substr(iris$Species, 1 , 2)))
my_col <- brewer.pal(3, "Set1")[my_group]
heatmap(as.matrix(iris[,1:4]), RowSideColors = my_col, 
        margins = c(7,4), cexCol = 1.4, cexRow = 0.5)
```

### Par une projection

#### Par une Analyse en Composantes Principales
```{r acp}
iris.acp <- prcomp(as.matrix(iris[,1:4]))
plot(iris.acp)
biplot(iris.acp)
```

#### Par un Multi Dimensional Scaling (MDS)
```{r mds}
iris.dist <- dist(iris[,1:4])
iris.mds <- cmdscale(iris.dist)
plot(iris.mds, col = iris$Species)
```

# Classification supervisée
## Echantillon d'apprentissage / validation

```{r app_val}
ind.app <- sample(1:nrow(iris), 100)
iris.app <- iris[ind.app,]
iris.val <- iris[-ind.app,]
iris.acp <- prcomp(as.matrix(iris.app[,1:4]))
iris.acp.pred <- predict(iris.acp, newdata = as.matrix(iris.val[,1:4]))
plot(iris.acp$x[,1:2], xlim = c(-4, 4), ylim = c(-2, 2))
par(new=T)
plot(iris.acp.pred[, 1:2], col = "red", xlim = c(-4, 4), ylim = c(-2, 2))
```

## SVM

### Paramètres par défaut

#### Calcul du modèle
```{r modele.svm}
iris.svm <- e1071::svm(Species ~ ., data = iris.app, scale = F)
```

#### Résumé du modèle
```{r resume.svm}
summary(iris.svm)
```

#### Représentation graphique du modèle
```{r visualisation.svm}
plot(iris.svm, iris.app, Petal.Width ~ Petal.Length,
     slice = list(Sepal.Width = 3, Sepal.Length = 4))
plot(iris.svm, iris.app, Sepal.Width ~ Sepal.Length,
     slice = list(Petal.Width = 4, Petal.Length = 8))
```

#### Tables de confusion et performances du modèle

##### Sur l'échantillon d'apprentissage
```{r svm.conf.app}
#iris.app.pred <- predict(iris.svm, newdata = iris.app)
#iris.app.conf <- table(iris.app.pred, iris.app$Species, dnn=c("predit","observe"))
iris.app.conf <- table(iris.svm$fitted, iris.app$Species, dnn = c("predit", "observe"))
knitr::kable(iris.app.conf)
acc.app <- tx.bon(iris.app.conf)
err.app <- tx.erreur(iris.app.conf)
perf.app <- c(acc.app, err.app)
names(perf.app) <- c("accuracy", "erreur")
knitr::kable(perf.app)
```

##### Sur l'échantillon de validation
```{r svm.conf.val}
iris.val.pred <- predict(iris.svm, newdata = iris.val)
iris.val.conf <- table(iris.val.pred, iris.val$Species, dnn=c("predit","observe"))
knitr::kable(iris.val.conf)
acc.val <- tx.bon(iris.val.conf)
err.val <- tx.erreur(iris.val.conf)
perf.val <- c(acc.val, err.val)
names(perf.val) <- c("accuracy", "erreur")
knitr::kable(perf.val)
```

### Recherche des paramètres optimaux

#### Test des différents `kernel` avec leurs paramètres par défaut
```{r svm.kernel}
iris.svm.radial <- e1071::svm(Species ~ ., data = iris.app, scale = F)
summary(iris.svm.radial)
iris.app.conf.radial <- table(iris.svm.radial$fitted, 
                              iris.app$Species, 
                              dnn = c("predit", "observe"))
iris.svm.linear <- e1071::svm(Species ~ ., data = iris.app, scale = F, kernel="linear")
summary(iris.svm.linear)
iris.app.conf.linear <- table(iris.svm.linear$fitted, 
                              iris.app$Species, 
                              dnn = c("predit", "observe"))
iris.svm.poly <- e1071::svm(Species ~ ., data = iris.app, scale = F, kernel="polynomial")
summary(iris.svm.poly)
iris.app.conf.poly <- table(iris.svm.poly$fitted, 
                              iris.app$Species, 
                              dnn = c("predit", "observe"))
iris.svm.sig <- e1071::svm(Species ~ ., data = iris.app, scale = F, kernel="sigmoid")
summary(iris.svm.sig)
iris.app.conf.sig <- table(iris.svm.sig$fitted, 
                              iris.app$Species, 
                              dnn = c("predit", "observe"))
knitr::kable(iris.app.conf.radial)
acc.app.radial <- tx.bon(iris.app.conf.radial)
err.app.radial <- tx.erreur(iris.app.conf.radial)
perf.app.radial <- c(acc.app.radial, err.app.radial)
names(perf.app.radial) <- c("accuracy", "erreur")
knitr::kable(perf.app.radial)
knitr::kable(iris.app.conf.linear)
acc.app.linear <- tx.bon(iris.app.conf.linear)
err.app.linear <- tx.erreur(iris.app.conf.linear)
perf.app.linear <- c(acc.app.linear, err.app.linear)
names(perf.app.linear) <- c("accuracy", "erreur")
knitr::kable(perf.app.linear)
knitr::kable(iris.app.conf.poly)
acc.app.poly <- tx.bon(iris.app.conf.poly)
err.app.poly <- tx.erreur(iris.app.conf.poly)
perf.app.poly <- c(acc.app.poly, err.app.poly)
names(perf.app.poly) <- c("accuracy", "erreur")
knitr::kable(perf.app.poly)
knitr::kable(iris.app.conf.sig)
acc.app.sig <- tx.bon(iris.app.conf.sig)
err.app.sig <- tx.erreur(iris.app.conf.sig)
perf.app.sig <- c(acc.app.sig, err.app.sig)
names(perf.app.sig) <- c("accuracy", "erreur")
knitr::kable(perf.app.sig)
```

#### En laissant faire par la fonction `tune`
##### Avec me `kernel`par défaut, `radial`
```{r svm.tune}
iris.app.tune <- e1071::tune(svm, Species ~ ., data = iris.app,
                             ranges = list(gamma = 2^(-1:1), cost = 2^(2:4)))
summary(iris.app.tune)
plot(iris.app.tune)
```



