---
title: "Iris2"
author: "Eric"
date: "1 février 2019"
output: 
  html_document: 
    code_folding: hide
---

# Question : La longueur des sepales est differente selon les espèces?

X : Longueur des sepales : variable quantitative

Hypothèse :
H0 : muA = muB = muC
H1 : au moins une moyenne est différente des autres

Conditions d'applications
X suit une loi normale -> shapiro.test
Homoscédasticité -> bartlett.test

->> Si les conditions d'application sont vérifiés alors on fait une ANOVA, sinon on fait un KRUSKAL-WALLIS

```{r}
setwd(".")

data(iris)
```

```{r}
summary(iris)
```

## Verification des conditions d'application:

### Visualisation graphique de la longueur des sepales parmi les 3 especes

```{r}
box1 = boxplot (Sepal.Length~Species, data = iris)
box1
```

->> On remarque qu'il y a en moyenne plus de fleurs d'espece "virginica" qui possèdent de longues sepales. les individus de l'espece "setosa" possèdent en moyenne des sepales plus petites.


### Visualisation graphique de la normalité de distribution de la variable aleatoire

```{r}
par(mfrow = c(1,3))
by(iris$Sepal.Length, iris$Species, hist)
```

### Verification de la normalite de la variable en fonction des especes

```{r}

by(iris$Sepal.Length, iris$Species, shapiro.test)

```

->> D'apres l'histogramme et les resultats du shapiro.test, 