---
title: "Iris"
author: "Eric"
date: "1 février 2019"
output: 
  html_document:
   code_folding: hide
---

```{r setup, include=FALSE}
knitr::opts_chunk$set(echo = TRUE)
```

```{r}
setwd(".")
data(iris)
```

#FICHIERS DE DONNEES

dim(iris)
-> Affiche la dimension du tableau

names(iris)
-> Affiche les noms des colonnes

iris$Species
-> Affiche les lignes de la colonne Species

iris$Petal.Length
-> Affiche les lignes de la colonne Petal.Length

#REPRESENTATION DES ESPECES D'IRIS

### Visu des données

```{r}
summary (iris)
```

##Exercice 1

### Creation des vecteurs

```{r}
collection1 <- rep(c("setosa", "versicolor", "virginica"), c(15,
19, 12))
collection2 <- rep(c("setosa", "versicolor", "virginica"), c(22,
27, 17))
```

Note : collection1 à 15 setosa, 19 versicolor, 12 virginica, collection 2 à 22 setosa, 27 versicolor et 17 virginica

### Representation en secteur de la distribution des vecteurs

```{r}
par(mfrow = c(1,2))
pie(table(collection1))
pie(table(collection2))
```

### Representation en baton de la distribution des vecteurs

```{r}
par(mfrow = c(1,2))
barplot(table(collection1))
barplot(table(collection2))
```

### Representation en dotchart de la distribution des vecteurs

```{r}
par(mfrow = c(1,2))
dotchart(table(collection1))
dotchart(table(collection2))
```

-> Avantage de la représentation en secteurs:


# REPRESENTATION DE LA LONGEUR DU PETALE

## Exercice

```{r}
min(iris$Petal.Length)
max(iris$Petal.Length)
sum(iris$Petal.Length)
length(iris$Petal.Length)

sum(iris$Petal.Length)/length(iris$Petal.Length)
ordLpetal <- sort(iris$Petal.Length)
ordLpetal
```


