---
title: "Iris de Fisher"
author: "Marc XU"
date: "1 février 2019"
output: 
  html_document :
    toc: true
    toc_depth: 2
    toc_float: TRUE
    number_sections: true
    theme: paper # ou default, cerulean, journal, flatly, darkly, readable, spacelab, united, cosmo, lumen, paper, sandstone, simplex, and yeti
    highlight: tango # ou  default, tango, pygments, kate, monochrome, espresso, zenburn, haddock, and textmate
    code_folding: hide
---

```{r}
setwd("./../Marc")
getwd()
```
# Les iris de FISHER

## Données : iris

```{r}
data(iris)
```

Variables :
  - longueur du sépale (Sepal.Length)
  - largeur du sépale (Sepal.Width)
  - longueur du pétale (Petal.Length)
  - largeur du pétale (Petal.Width)
  - nom de l'espèce (Species)
 
Mesures pour trois espèces d’iris :
  - Iris setosa
  - I. versicolor
  - I. virginica.

Les dimensions des jeux de données : il y a `r nrow(iris)` lignes et `r ncol(iris)` colonnes.

## Représentation des espèces d'Iris

### Modalités de la variable
```{r}
levels(iris$Species)
```

### Nombre d’individus par modalité
```{r}
summary(iris$Species)
# table(iris$Species)
```

### Les différentes représentations

```{r}
par(mfrow= c(1, 3))
pie(table(iris$Species)) # représentation en secteur
barplot(table(iris$Species)) # représentation en bâtons
dotchart(table(iris$Species)) # représentation de Cleveland
```

**Exercice**

```{r}
collection1 <- rep(c("setosa", "versicolor", "virginica"), c(15, 19, 12))
collection2 <- rep(c("setosa", "versicolor", "virginica"), c(22, 27, 17))

par(mfrow = c(1, 2))
pie(table(collection1))
pie(table(collection2))

barplot(table(collection1))
barplot(table(collection2))

dotchart(table(collection1))
dotchart(table(collection2))

```

##### Commentaire : 
  - le camembert : il y a une répartition égale, car pour chaque variable, il n'est présent qu'une fois
    - Nous avons les variables
    - Cependant, la répartition ne reflète aucunement le jeu de données
  - le bâton : représente les nombres d'individus, et on peut voir qu'il y a une différence entre les deux vecteurs
    - Nous avons les répartitions
    - Cependant, nous savons pas à quoi cela correspond
  - Cleveland : pour chaque variable, il y a le nombre d'individus par variable
    - Nous avons les deux contraintes des deux précédentes représentation

## Représentation de la longueur du pétale

### Résumer l’information contenue dans cette variable
```{r}
summary(iris)
```

**Exercice**

```{r, eval = FALSE}
min(iris$Petal.Length) # valeur minimale
max(iris$Petal.Length) # valeur maximale
sum(iris$Petal.Length) # somme des valeurs
length(iris$Petal.Length) # distribution
sum(iris$Petal.Length)/length(iris$Petal.Length) # moyenne
ordLpetal = sort(iris$Petal.Length) # toutes les valeurs de la distribution
```

```{r}
hist(iris$Petal.Length, col = grey(0.6),
     main = "Histogramme")
```

### Analyse sur la variable "largeur du pétale"

**Valeur minimum**
```{r}
min(iris$Sepal.Width) # valeur minimale
```

**Valeur maximal**
```{r}
max(iris$Sepal.Width) # valeur maximale
```

**Somme des valeurs**
```{r}
sum(iris$Sepal.Width) # somme des valeurs
```

**Distribution**
```{r}
length(iris$Sepal.Width) # distribution
```

**Moyenne**
```{r}
sum(iris$Sepal.Width)/length(iris$Sepal.Width) # moyenne
```

```{r}
ordLpetal = sort(iris$Sepal.Width) # toutes les valeurs de la distribution
```

```{r}
hist(iris$Sepal.Width, col = grey(0.6), main = "Histogramme")
```

## Représentation de la longueur et de la largeur du pétale

**Représentation en nuage de points**
```{r}
plot(iris$Petal.Length, iris$Petal.Width,
     xlab = "Longueur du\npetale", 
     ylab = "Largeur du petale", 
     main = "Nuage de points",
     pch = 20)
```

**Représentation en nuage de points affichant les superpositions**
```{r}
sunflowerplot(iris$Petal.Length, iris$Petal.Width, 
              xlab = "Longueur du petale",
              ylab = "Largeur du petale",
              main = "Nuage\nde points",
              pch = 20)
```

**Représentation par des densités de points
```{r}
library(MASS)
densite <- kde2d(iris$Petal.Length, iris$Petal.Width)
filled.contour(densite, color = topo.colors, 
               xlab = "Longueur du petale",
               ylab = "Largeur du petale")
```

On peut réaliser l'étude avec la largeur de la sépale et la longueur de sépale

## Représentation de la longueur du pétale selon les différentes espèces
```{r}
boxplot(iris$Petal.Length ~ iris$Species, col = grey(0.6))
```

## Pour aller plus loin . . .
```{r}
par(mfrow = c(2, 2))
brk = seq(from = 0, to = 8, length = 20)
hist(iris$Petal.Length,
     main = "Ensemble des 150 iris",
     xlab = "Longueur du petale",
     breaks = brk)

hist(iris$Petal.Length[iris$Species == "setosa"],
     main = "Setosa",
     xlab = "Longueur du petale",
     breaks = brk)

hist(iris$Petal.Length[iris$Species == "versicolor"],
     main = "Versicolor",
     xlab = "Longueur du petale",
     breaks = brk)

hist(iris$Petal.Length[iris$Species == "virginica"],
     main = "Virginica",
     xlab = "Longueur du petale",
     breaks = brk)
```

```{r}
par(mfrow = c(2, 2))
plot(iris$Petal.Length, iris$Petal.Width,
     xlab = "Longueur du petale", ylab = "Largeur du petale",
     main = "Nuage de points", pch = 20)

plot(iris$Petal.Length[iris$Species == "setosa"],
     iris$Petal.Width[iris$Species == "setosa"], 
     xlim = c(1, 6.9), ylim = c(0.1, 2.5),
     xlab = "", ylab = "", 
     main = "iris setosa", pch = 20)

plot(iris$Petal.Length[iris$Species == "versicolor"],
     iris$Petal.Width[iris$Species == "versicolor"],
     xlim = c(1, 6.9), ylim = c(0.1, 2.5),
     xlab = "", ylab = "", 
     main = "iris\nversicolor", pch = 20)

plot(iris$Petal.Length[iris$Species == "virginica"],
     iris$Petal.Width[iris$Species == "virginica"],
     xlim = c(1, 6.9), ylim = c(0.1, 2.5),
     xlab = "", ylab = "",
     main = "iris virginica", pch = 20)
```

```{r}
spiris <- unclass(iris$Species)
pairs(iris[1:4], main = "Les iris de Fisher -- 3 especes",
      pch = c(21, 25, 24)[spiris], 
      bg = c("red", "green3", "blue")[spiris],
      las = 1, gap = 0,
      labels = c("Longueur\nSepale",
                 "Largeur\nSepale",
                 "Longueur\nPetale",
                 "Largeur\nPetale"))
```
