---
title: "Iris_test"
author: "Marc XU"
date: "1 février 2019"
output: 
  html_document :
    toc: true
    toc_depth: 2
    toc_float: TRUE
    number_sections: true
    theme: paper # ou default, cerulean, journal, flatly, darkly, readable, spacelab, united, cosmo, lumen, paper, sandstone, simplex, and yeti
    highlight: tango # ou  default, tango, pygments, kate, monochrome, espresso, zenburn, haddock, and textmate
    code_folding: hide
---
```{r}
setwd("./../Marc")
getwd()
```

# Les iris de FISHER

```{r}
data(iris)
colnames(iris)

relation <- rep(1:3, each = 50)
iris <- data.frame(iris, relation)
iris$relation = as.factor(iris$relation)
# str(iris)
```

Il y a 4 études que nous devons réalisé, la longueur et la largeur de la sépale et du pétale (2 paramètres pour chacune des composantes de la corelle d'une fleur).

**Question : est-ce que le paramètre et la composante choisit diffère-t-il selon les espèces ?**

## Descriptions de l'étude

Population : "Iris"
Échantillon : n = 3 variétés d'iris => ni = 50
Unité statistique : "Une iris"
Expérience aléatoire : "Mesure sur les Iris"
Variable aléatoire : "Largeur et longueur du sépale ou du pétale" => VA quantitative continue
 X : quantité de nourriture -> VA quantitative 
3 échantillons 

Facteur stimulant à 3 modalités principal, fixe.
HO : μset = μvir = μver ou H1 : un des μ est différent
==> ANOVA

Pour chacun des études, nous vérifier les conditions d'applications et ainsi utiliser le test adéquat (paramétrique ou non) pour pouvoir conclure.

```{r}
par(mfrow = c(2, 2))
boxplot(iris$Sepal.Length ~ iris$relation,
        main = paste("Boxplot", "\n",
                     sub = "longueur du sépale et l'espèce"))
boxplot(iris$Sepal.Width ~ iris$Species,
        main = paste("Boxplot", "\n",
                     sub = "largeur du sépale et l'espèce"))
boxplot(iris$Petal.Length ~ iris$Species,
        main = paste("Boxplot", "\n",
                     sub = "longueur du pétale et l'espèce"))
boxplot(iris$Petal.Width ~ iris$Species,
        main = paste("Boxplot", "\n",
                     sub = "largeur du pétale et l'espèce"))
```

## Conditions d'applications

### Test d'homogéneité des variances

**Hypothèse H0** : Il y a égalité des 3 variances : σ²set = σ²ver = σ²vir
**Hypothèse H1** : Il n'y a pas égalité des variances

Pour vérifier l'égalité des variances, nous utilisons le test de Bartlett.

  - Test pour la longueur du sépale
```{r}
bart_1 = bartlett.test(Sepal.Length ~ Species, data = iris)
bart_1$p.value
```


  - Test pour la largeur du sépale
```{r}
bart_2 = bartlett.test(Sepal.Width ~ Species, data = iris)
bart_2$p.value
```


  - Test pour la longueur du pétale
```{r}
bart_3 = bartlett.test(Petal.Length ~ Species, data = iris)
bart_2$p.value
```


  - Test pour la largeur du pétale
```{r}
bart_4 = bartlett.test(Petal.Width ~ Species, data = iris)
bart_2$p.value
```

On remarque qu'il y 3 p.value < 0.05 donc le test est significatif, on rejette H0 pour ces 3 tests. Il n'y a pas d'égalité des variances de :
  - longueur du sépale chez les 3 espèces
  - longueur du pétale chez les 3 espèces
  - largeur du pétale chez les 3 espèces

La largeur du sépale a une p.value supérieur à 0.05, donc le test est non significatif, on ne rejette pas HO. Il y a égalité des variances.

### Test de la normalité

**Hypothèse HO** : X suit une loi normale.
**Hypothèse H1** : X ne suit pas une loi normale.

Pour vérifier la normalité, on utilise un test de Shapiro
```{r, comment=NA}
shapi_2 = by (iris$Sepal.Width, iris$relation, shapiro.test)
par(mfrow= c(1, 3))
by(iris$Sepal.Width, iris$relation, hist)
```

Les 3 p.value > 0.5, donc le test est NS, on ne rejette pas H0. Les 3 espèces suivent une loi normale pour la largeur du sépale.
L'histogramme confirme le résultat.

**Conclusion sur les CA** : il y a 3 tests où les conditions d'applications ne permettent d'utiliser un test paramétrique, donc il faudra utiliser un test non paramétrique. Pour la "largeur du sépale", nous pouvons utiliser un test paramétrique.

## Test paramétrique

### Largeur du sépale

Nous allons réaliser un test d'ANOVA (aov)
```{R}
test_anova = aov(Sepal.Width ~ relation, data = iris)
test_anova
summary(test_anova)
```

Fcal > Ftheo.

**Conclusion** : au risque α = 5%, le test est significatif, on rejette donc H0. La largeur du sépale est différente selon l'espèce.

Il y a au moins une des 3 moyennes est différente.
Nous allons réaliser un test post-hoc pour déterminer quelle(s) moyenne(s) diffère-t-il des autres.

```{R}
TukeyHSD(test_anova)
plot(TukeyHSD(test_anova))
```

Si l'intervalle de confiance de la différence des moyennes passe par 0, alors il y a égalité des moyennes. 
Cependant, aucune des intervalles ne passent par 0, donc chez les 3 espèces, les sépales n'ont pas la même largeur.

## Test non paramétrique

### Longueur du sépale chez les 3 espèces
```{R}
long_sep = kruskal.test(Sepal.Length ~ Species, data = iris)
long_sep
```

**Conclusion** : la p.value < 5%, le test est significatif, on rejette H0. La longueur du sépale est différente selon l'espèce. 

Il y a au moins une des 3 moyennes est différente.
Nous allons réaliser un test post-hoc pour déterminer quelle(s) moyenne(s) diffère-t-il des autres.

```{R}
pairwise.wilcox.test(iris$Sepal.Length, iris$Species, p.adjust = "bonferroni")
```

Aucune des comparaisons ne passent par 0, donc chez les 3 espèces, les sépales n'ont pas la même largeur.

### Longueur du pétale chez les 3 espèces
```{R}
long_pet = kruskal.test(Petal.Length ~ Species, data = iris)
long_pet
```

```{R}
```

### Largeur du pétale chez les 3 espèces
```{R}
larg_pet = kruskal.test(Petal.Width ~ Species, data = iris)
larg_pet
```

```{R}
```

```{R}
```

```{R}
```
```{R}
```
```{R}
```
```{R}
```