---
title: "Réduction des descripteurs (vecteur 0/1)"
author: "Marc XU"
date: "Avril 2019"
output:
  revealjs::revealjs_presentation:
    center: yes
    highlight: kate
    theme: league
    transition: zoom
---

# Neuron Network 
```{r message = FALSE}
set.seed(23)
#{data-background="neurone.png"}
library("neuralnet")
library("mclust")
library("caret")
library("ROCR")
library("knitr")
library("GGally")
library("MLmetrics") # calcul de F1.Score
library("mltools") # calcul du coeff de correl. de Matthiew

knitr::opts_chunk$set(
  fig.width = 8, fig.height = 6, 
  fig.path = 'figures/iris_',
  fig.align = "center", 
  size = "tiny", 
  echo = FALSE, 
  eval = TRUE, 
  warning = FALSE, 
  message = FALSE, 
  results = TRUE, 
  comment = "")
```

```{r}
setwd("../Marc")
getwd()
placenta_mod3 = na.omit(read.table(".././data/placenta90.138.txt", dec = ".", sep = "\t", header =TRUE))
```

```{r}
# Les fonctions

# La fonction accuracy
acc = function (resultats) {
  return(sum(diag(resultats)) / sum(resultats))
}

# La fonction erreur
err = function (resultats) {
  return(1 - (sum(diag(resultats)) / sum(resultats)))
}

# La fonction sensibilité
sens = function (resultats) {
  if (nrow(resultats) >= 2) {
    return(resultats[2,2] / (resultats[2,2] + resultats[1,2]))
  } else {
    return(NA)
  }
}

# La fonction spécifité
spec = function (resultats) {
  if (nrow(resultats) >= 2) {
    return(resultats[1,1] /(resultats[2,1] + resultats[1,1]))
  } else {
    return(NA)
  }
}

# La fonction F1_Score
scor = function (resultats) {
  return((2 * resultats[2,2]) / (2 * resultats[2,2] + resultats[1,2] + resultats[2,1]))
}

# La fonction ccm
ccm1 = function (resultats) {
  return((resultats[1,1] * resultats[2,2] - resultats[1,2] * resultats[2,1]) / (sqrt((resultats[1,1]+resultats[1,2]) * (resultats[1,1]+resultats[2,1]) * (resultats[2,2]+resultats[1,2]) *  (resultats[2,2]+resultats[2,1]))))
}

# Les fonctions
prediction2 = function (reseau) {
  realite2 = as.numeric(reseau$response)
  prediction2 = reseau$net.result
  results <- data.frame(actual = realite2, prediction = prediction2)
  names(results) <- c("Realité", "Prédiction")
  return(results)
}
perfection2 = function(matrice) {
  acc.app <- acc(matrice)
  err.app <- err(matrice)
  perf.app <- c(acc.app, err.app)
  names(perf.app) <- c("accuracy", "erreur")
  return(perf.app)
}
```

## T.test
```{r}
var.table <- apply(placenta_mod3[,3:ncol(placenta_mod3)], MARGIN = 2, FUN = var)
placenta_mod3_2 = placenta_mod3[,-c(which(var.table <= 0.01))]
##########
mat.Cor = cor(placenta_mod3_2[,-(which(colnames(placenta_mod3_2)== "Noms"))])
placenta_mod3_2 = placenta_mod3_2[,-(findCorrelation(mat.Cor, cutoff = 0.8))]
##########
placenta_mod3_3 = as.data.frame(scale(placenta_mod3_2[-1], center = TRUE, scale = TRUE))
```

Prendre les descripteurs avec les meilleurs p.value (les plus faibles)
```{r}
# Test de normalité
val.p.value.shapi = rep(NA, 99)
for (i in 2:100) {
  test.shapi = shapiro.test(placenta_mod3_3[,i])
  val.p.value.shapi[i] = test.shapi$p.value
}
# p.value des descripteurs 51 et 52 suivent une loi normale
# Donc les descripteurs ne suivent pas une loi normale (sauf pour deux descripteurs)
# On doit donc faire un test de wilcoxon (test non paramétrique)

# Test de wilcoxon
val.p.value.wil = rep(NA, 99)
for (i in 2:100) {
  test.wilcox = wilcox.test(placenta_mod3_3[,i], placenta_mod3_3[,1])
  val.p.value.wil[i-1] = test.wilcox$p.value
}
# On enregistre nos valeurs de p.value
p.value.petite = rep(NA, 20)
p.value.col = rep(NA, 20)
for (i in 1:20) {
  p.value.petite[i] = unique(sort(val.p.value.wil))[i]
  p.value.col[i] = which(val.p.value.wil == unique(sort(val.p.value.wil))[i])
}

# Création d'une matrice avec que les descripteurs ayant une bonne p.value
placenta_mod3_4 = placenta_mod3_3[,c(53,74,91,27,28,18,57,85,52,24,55,22,3,23,42,40,31,47,25,34)]
```

```{r}
CI_groupe = as.factor(ifelse(placenta_mod3$CI <= 0.5, "petitCI", "grandCI"))
petit = as.numeric(CI_groupe == "petitCI")
```

# Travaux

## Prédiction avec une couche de 5 neurones
```{r}
placenta_mod3_4$CI_groupe = petit
ind.app <- sample(1:nrow(placenta_mod3_4), 60)
placenta.app <- placenta_mod3_4[ind.app,]
placenta.test <- placenta_mod3_4[-ind.app,]

formule = as.formula(CI_groupe ~ G.O..F. + C.004 + N.076 + Lop + T.N..P. + Mv + nRCOOR + H.052 + FDI + HNar + G.F..F. + nR10 + BCUT_PEOE_1 + nR11 + MATS7p + MATS2p + X5Av + GATS7m + PW4 + MATS7m )

reseau3.app = neuralnet(formule, data = placenta.app, hidden = c(2))
reseau3.test = neuralnet(formule, data = placenta.test, hidden = c(2))
  
predire3.app = compute(reseau3.app, placenta.app[,1:20], rep = 1)
predire3.test = compute(reseau3.test, placenta.test[,1:20], rep = 1)
  
prediction.3.app = ifelse(predire3.app$net.result[,1] >= 0.5, 1 ,0)
prediction.3.test = ifelse(predire3.test$net.result[,1] >= 0.5, 1 ,0)
  
confiance.3.app <- table(prediction.3.app, placenta.app$CI_groupe, dnn = c("predit", "observe"))
confiance.3.test <- table(prediction.3.test, placenta.test$CI_groupe, dnn = c("predit", "observe"))
  
Valeurs.app.3 = c(acc(confiance.3.app), err(confiance.3.app), sens(confiance.3.app), spec(confiance.3.app), scor(confiance.3.app))

Valeurs.test.3 = c(acc(confiance.3.test), err(confiance.3.test), sens(confiance.3.test), spec(confiance.3.test), scor(confiance.3.test))

Paramètres = c("Taux bon", "Taux d'erreur","Sensibilité", "Specifité", "F1_Score")
kable(data.frame(Paramètres, Valeurs.app.3, Valeurs.test.3))
```

## Tableaux de confusion

Prédiction avec une couche de 2 neurones dans l'échantillon d'apprentissage
```{r}
knitr::kable(confiance.3.app)
```

Prédiction avec une couche de 2 neurones dans l'échantillon test
```{r}
knitr::kable(confiance.3.test)
```

##
```{r}

formule = as.formula(CI_groupe ~ G.O..F. + C.004 + N.076 + Lop + T.N..P. + Mv + nRCOOR + H.052 + FDI + HNar + G.F..F. + nR10 + BCUT_PEOE_1 + nR11 + MATS7p + MATS2p + X5Av + GATS7m + PW4 + MATS7m )

reseau3.app = neuralnet(formule, data = placenta.app, hidden = c(5))
reseau3.test = neuralnet(formule, data = placenta.test, hidden = c(5))
  
predire3.app = compute(reseau3.app, placenta.app[,1:20], rep = 1)
predire3.test = compute(reseau3.test, placenta.test[,1:20], rep = 1)
  
prediction.3.app = ifelse(predire3.app$net.result[,1] >= 0.5, 1 ,0)
prediction.3.test = ifelse(predire3.test$net.result[,1] >= 0.5, 1 ,0)
  
confiance.3.app <- table(prediction.3.app, placenta.app$CI_groupe, dnn = c("predit", "observe"))
confiance.3.test <- table(prediction.3.test, placenta.test$CI_groupe, dnn = c("predit", "observe"))
  
Valeurs.app.3 = c(acc(confiance.3.app), err(confiance.3.app), sens(confiance.3.app), spec(confiance.3.app), scor(confiance.3.app))

Valeurs.test.3 = c(acc(confiance.3.test), err(confiance.3.test), sens(confiance.3.test), spec(confiance.3.test), scor(confiance.3.test))

Paramètres = c("Taux bon", "Taux d'erreur","Sensibilité", "Specifité", "F1_Score")

kable(data.frame(Paramètres, Valeurs.app.3, Valeurs.test.3))
```

## Tableaux de confusion

Prédiction avec une couche de 5 neurones dans l'échantillon d'apprentissage
```{r}
knitr::kable(confiance.3.app)
```

Prédiction avec une couche de 5 neurones dans l'échantillon test
```{r}
knitr::kable(confiance.3.test)
```
