---
title: "NEURALNET PRESENTATION"
author: "Marc XU"
date: "-- mars 2019"
output:
  revealjs::revealjs_presentation:
    center: yes
    highlight: kate
    theme: league
    transition: zoom
---

# Neuron Network 
```{r message = FALSE}
set.seed(23)
#{data-background="neurone.png"}
library("neuralnet")
library("mclust")
library("caret")
library("ROCR")
library("knitr")
library("GGally")
library("MLmetrics") # calcul de F1.Score
library("mltools") # calcul du coeff de correl. de Matthiew

knitr::opts_chunk$set(
  fig.width = 8, fig.height = 6, 
  fig.path = 'figures/iris_',
  fig.align = "center", 
  size = "tiny", 
  echo = FALSE, 
  eval = TRUE, 
  warning = FALSE, 
  message = FALSE, 
  results = TRUE, 
  comment = "")

setwd("../Marc")
getwd()
placenta1 = na.omit(read.table(".././data/placenta90.208.Rdata.txt", dec = ".", sep = "\t", header =TRUE))
```

```{r}
# Les fonctions

# La fonction accuracy
acc = function (resultats) {
  return(sum(diag(resultats)) / sum(resultats))
}

# La fonction erreur
err = function (resultats) {
  return(1 - (sum(diag(resultats)) / sum(resultats)))
}

# La fonction sensibilité
sens = function (resultats) {
  if (nrow(resultats) >= 2) {
    return(resultats[2,2] / (resultats[2,2] + resultats[1,2]))
  } else {
    return(NA)
  }
}

# La fonction spécifité
spec = function (resultats) {
  if (nrow(resultats) >= 2) {
    return(resultats[1,1] /(resultats[2,1] + resultats[1,1]))
  } else {
    return(NA)
  }
}

# La fonction F1_Score
scor = function (resultats) {
  return((2 * resultats[2,2]) / (2 * resultats[2,2] + resultats[1,2] + resultats[2,1]))
}

# La fonction ccm
ccm1 = function (resultats) {
  return((resultats[1,1] * resultats[2,2] - resultats[1,2] * resultats[2,1]) / (sqrt((resultats[1,1]+resultats[1,2]) * (resultats[1,1]+resultats[2,1]) * (resultats[2,2]+resultats[1,2]) *  (resultats[2,2]+resultats[2,1]))))
}

# Les fonctions
prediction2 = function (reseau) {
  realite2 = as.numeric(reseau$response)
  prediction2 = reseau$net.result
  results <- data.frame(actual = realite2, prediction = prediction2)
  names(results) <- c("Realité", "Prédiction")
  return(results)
}
perfection2 = function(matrice) {
  acc.app <- acc(matrice)
  err.app <- err(matrice)
  perf.app <- c(acc.app, err.app)
  names(perf.app) <- c("accuracy", "erreur")
  return(perf.app)
}
```

# Données PLACENTA

## Les données PLACENTA
```{r}
dim(placenta1)
kable(head(placenta1[,c(1:5)]))
```

## Résumés des données
```{r}
summary(placenta1[,c(1:5)])
```

## ACP (sans normalisé)
```{r}
placenta1 = scale(placenta1, center = TRUE, scale = FALSE)
placenta1.acp <- prcomp(as.matrix(placenta1[,2:nrow(placenta1)]))
plot(placenta1.acp)
```

## ACP (sans normalisé)
```{r}
biplot(placenta1.acp)
```

## ACP (normalisé)
```{r}
placenta1 = scale(placenta1, center = TRUE, scale = TRUE)
placenta1.acp <- prcomp(as.matrix(placenta1[,2:nrow(placenta1)]))
vp_pourcent <- cumsum(placenta1.acp$sdev) / sum(placenta1.acp$sdev)
barplot(vp_pourcent[1:10])
plot(placenta1.acp)
```

## ACP (normalisé)
```{r}
biplot(placenta1.acp)
```

# Nettoyage des données
```{r}
var.table <- apply(placenta1[,2:ncol(placenta1)], MARGIN = 2, FUN = var)
which(var.table <= 0.1)
#placenta1[,-c(which(var.table <= 0.1))]

##########
mat.Cor = cor(placenta1)
findCorrelation(mat.Cor, cutoff = 0.9)
#placenta1.2 = placenta1[,-(findCorrelation(mat.Cor, cutoff = 0.9))]

##########
placenta1.2 = as.data.frame(placenta1)
#placenta1.2 = as.data.frame(scale(placenta1[-1], center = TRUE, scale = TRUE))
placenta1.2$CI_groupe = as.factor(ifelse(placenta1.2$CI <= 0.5, "petitCI", "grandCI"))
```

## Visualisation des données (boxplot)
```{r}
boxplot(placenta1.2[,c(2:ncol(placenta1.2))])
```

## Visualisation des données (histogramme)
```{r}
hist(placenta1[,"CI"])
```

## Visualisation des données (plot)
```{r}
placenta.dist <- dist(placenta1.2[,3:ncol(placenta1.2)-1])
placenta.mds <- cmdscale(placenta.dist)
plot(placenta.mds, col = placenta1.2$CI_groupe)
```

Rouge = Petite CI || Noir = Grande CI

# Prédiction
```{r}
placenta1.2$CI_groupe = as.factor(ifelse(placenta1.2$CI <= 0.5, "petitCI", "grandCI"))
petit = as.numeric(placenta1.2$CI_groupe == "petitCI")

data.placenta = data.frame(placenta1.2[,c(2:ncol(placenta1))], petit)
ind.app <- sample(1:nrow(data.placenta), 60)
placenta.app <- data.placenta[ind.app,]
placenta.validation <- data.placenta[-ind.app,]
```

## La normalité des deux échantillons
```{r}
par(mfrow = c(1,2))
boxplot(placenta.app[,c(1:10)])
boxplot(placenta.validation[,c(1:10)])
```


# Prédiction dans l'échantillon d'apprentissage pour 2 couches = 2 neurones et 1 neurone

```{r}
formule = as.formula(petit ~ ast_fraglike + ast_fraglike_ext + ast_violation + a_don + a_ICM + BCUT_SLOGP_1 + BCUT_SLOGP_3 + BCUT_SMR_0 + b_1rotN + b_double + chiral_u + density + FCharge + GCUT_PEOE_1 + GCUT_PEOE_2 + GCUT_SLOGP_1 + GCUT_SLOGP_2 + GCUT_SMR_1 + lip_violation + logP.o.w. + opr_leadlike + PEOE_PC. + PEOE_PC..1 + PEOE_RPC. + PEOE_RPC..1 + PEOE_VSA.1 + PEOE_VSA.2 + PEOE_VSA.3 + PEOE_VSA.4 + PEOE_VSA.1.1 + PEOE_VSA.2.1 + PEOE_VSA.3.1 + PEOE_VSA.4.1 + PEOE_VSA.5.1 + PEOE_VSA.6.1 + PEOE_VSA_FHYD + PEOE_VSA_FPNEG + PEOE_VSA_FPPOS + PEOE_VSA_NEG + PEOE_VSA_PNEG + PEOE_VSA_POL + PEOE_VSA_PPOS + reactive + SlogP_VSA0 + SlogP_VSA1 + SlogP_VSA2 + SlogP_VSA3 + SlogP_VSA4 + SlogP_VSA6 + SMR_VSA1 + SMR_VSA2 + SMR_VSA3 + SMR_VSA4 + vsa_acc + vsa_base + vsa_don + vsa_other + vsa_pol + Ms + ARR + nCIR + nAB + nH + nN + nO + nR05 + nR07 + nR08 + TI2 + J + Jhetp + MAXDN + MAXDP + S3K + PW2 + D.Dr05 + D.Dr06 + D.Dr08 + D.Dr09 + D.Dr10 + T.Cl..Cl. + SRW05 + MPC10 + PCR + X0Av + X1Av + ATS7m + MATS3m + MATS4m + MATS5m + MATS1v + MATS2v + MATS3v + MATS8v + MATS3p + MATS4p + GATS1m + GATS2m + GATS3m + GATS8m + GATS3v + GATS8v + GATS3e + GATS5e + GATS7e + GATS8e + GATS1p + GATS3p + JGI1 + JGI3 + JGI5 + JGI7 + JGI8 + JGI9 + JGI10 + JGT + DP20 + J3D + PJI3 + L.Bw + AROM + DISPm + DISPv + DISPe + G.N..N. + G.N..O. + G.N..S. + G.N..Cl. + G.O..O. + G.S..S. + nCs + nCrs + nCrt + nCbH + nCb. + nCconj + nArCOOR + nRCONH2 + nRCONHR + nRCONR2 + nROCON + nArCO + nC..N.N2 + nArNH2 + nArNHR + nRNR2 + nArOH + nOHp + nOHs + nOHt + nRSR + nArX + nBeta.Lactams + nOxolanes + nThiazoles + nHBonds + C.003 + C.007 + C.008 + C.009 + C.011 + C.016 + C.017 + C.018 + C.019 + C.025 + C.028 + C.031 + C.032 + C.033 + C.037 + C.040 + C.041 + C.043 + C.044 + H.048 + H.049 + H.053 + O.056 + O.059 + N.066 + N.067 + N.068 + N.072 + N.074 + Cl.089 + S.107 + S.108 + S.110 + Hy + MLOGP + ALOGP + LAI + GVWAI.50 + Inflammat.80 + Inflammat.50 + Depressant.80 + Psychotic.80 + Hypertens.80 + Hypertens.50 + Hypnotic.80 + Hypnotic.50 + Neoplastic.80 + Neoplastic.50 + Infective.50 + ALOGPS_logP + ALOGPS_logS)

reseau2.1.app = neuralnet(formule, data = placenta.app, hidden = c(2,1))
reseau2.1.validation = neuralnet(formule, data = placenta.validation, hidden = c(2,1))

predire2.1.app = compute(reseau2.1.app, placenta.app[,1:207], rep = 1)
predire2.1.validation = compute(reseau2.1.validation, placenta.validation[,1:207], rep = 1)

prediction.2.1.app = ifelse(predire2.1.app$net.result[,1] >= 0.5, 1 ,0)
prediction.2.1.validation = ifelse(predire2.1.validation$net.result[,1] >= 0.5, 1 ,0)

confiance.2.1.app <- table(prediction.2.1.app, placenta.app$petit, dnn = c("predit", "observe"))
confiance.2.1.validation <- table(prediction.2.1.validation, placenta.validation$petit, dnn = c("predit", "observe"))
```

## Prédiction dans l'échantillon d'apprentissage

Prédiction avec 2 couches de 2 neurones et 1 neurone PETITES CI
```{r}
knitr::kable(confiance.2.1.app)
```

## Les critères (échantillon d'apprentissage)
```{r}
Paramètres = c("Taux bon", "Taux d'erreur","Sensibilité", "Specifité", "F1_Score")
Valeurs.2.1.app = c(acc(confiance.2.1.app), err(confiance.2.1.app), sens(confiance.2.1.app), spec(confiance.2.1.app), scor(confiance.2.1.app))
kable(data.frame(Paramètres, Valeurs.2.1.app))
```

## Prédiction dans l'échantillon de validation

Prédiction avec 2 couches de 2 neurones et 1 neurone PETITES CI
```{r}
knitr::kable(confiance.2.1.validation)
```

## Les critères (échantillon de validation)
```{r}
Valeurs.2.1.validation = c(acc(confiance.2.1.validation), err(confiance.2.1.validation), sens(confiance.2.1.validation), spec(confiance.2.1.validation), scor(confiance.2.1.validation))
kable(data.frame(Paramètres, Valeurs.2.1.validation))
```

# Prédiction dans l'échantillon d'apprentissage pour 2 couches = 4 neurones et 2 neurones

```{r}
reseau4.2.app = neuralnet(formule, data = placenta.app, hidden = c(4,2))
reseau4.2.validation = neuralnet(formule, data = placenta.validation, hidden = c(4,2))

predire4.2.app = compute(reseau4.2.app, placenta.app[,1:207], rep = 1)
predire4.2.validation = compute(reseau4.2.validation, placenta.validation[,1:207], rep = 1)

prediction.4.2.app = ifelse(predire4.2.app$net.result[,1] >= 0.5, 1 ,0)
prediction.4.2.validation = ifelse(predire4.2.validation$net.result[,1] >= 0.5, 1 ,0)

confiance.4.2.app <- table(prediction.4.2.app, placenta.app$petit, dnn = c("predit", "observe"))
confiance.4.2.validation <- table(prediction.4.2.validation, placenta.validation$petit, dnn = c("predit", "observe"))
```

## Prédiction dans l'échantillon d'apprentissage

Prédiction avec 2 couches de 4 neurones et 2 neurones PETITES CI
```{r}
knitr::kable(confiance.4.2.app)
```

## Les critères (échantillon d'apprentissage)
```{r}
Valeurs.4.2.app = c(acc(confiance.4.2.app), err(confiance.4.2.app), sens(confiance.4.2.app), spec(confiance.4.2.app), scor(confiance.4.2.app))
kable(data.frame(Paramètres, Valeurs.4.2.app))
```

## Prédiction dans l'échantillon de validation

Prédiction avec 2 couches de 4 neurones et 2 neurones PETITES CI
```{r}
knitr::kable(confiance.4.2.validation)
```

## Les critères (échantillon de validation)
```{r}
Valeurs.4.2.validation = c(acc(confiance.4.2.validation), err(confiance.4.2.validation), sens(confiance.4.2.validation), spec(confiance.4.2.validation), scor(confiance.4.2.validation))
kable(data.frame(Paramètres, Valeurs.4.2.validation))
```

# Prédiction dans l'échantillon d'apprentissage pour 2 couches = 200 neurones et 100 neurones

```{r}
reseau200.100.app = neuralnet(formule, data = placenta.app, hidden = c(4,2))
reseau200.100.validation = neuralnet(formule, data = placenta.validation, hidden = c(4,2))

predire200.100.app = compute(reseau200.100.app, placenta.app[,1:207], rep = 1)
predire200.100.validation = compute(reseau200.100.validation, placenta.validation[,1:207], rep = 1)

prediction.200.100.app = ifelse(predire200.100.app$net.result[,1] >= 0.5, 1 ,0)
prediction.200.100.validation = ifelse(predire200.100.validation$net.result[,1] >= 0.5, 1 ,0)

confiance.200.100.app <- table(prediction.200.100.app, placenta.app$petit, dnn = c("predit", "observe"))
confiance.200.100.validation <- table(prediction.200.100.validation, placenta.validation$petit, dnn = c("predit", "observe"))
```

## Prédiction dans l'échantillon d'apprentissage

Prédiction avec 2 couches de 200 neurones et 100 neurones PETITES CI
```{r}
knitr::kable(confiance.200.100.app)
```

## Les critères (échantillon d'apprentissage)
```{r}
Valeurs.200.100.app = c(acc(confiance.200.100.app), err(confiance.200.100.app), sens(confiance.200.100.app), spec(confiance.200.100.app), scor(confiance.200.100.app))
kable(data.frame(Paramètres, Valeurs.200.100.app))
```

## Prédiction dans l'échantillon de validation

Prédiction avec 2 couches de 200 neurones et 100 neurones PETITES CI
```{r}
knitr::kable(confiance.200.100.validation)
```

## Les critères (échantillon de validation)
```{r}
Valeurs.200.100.validation = c(acc(confiance.200.100.validation), err(confiance.200.100.validation), sens(confiance.200.100.validation), spec(confiance.200.100.validation), scor(confiance.200.100.validation))
kable(data.frame(Paramètres, Valeurs.200.100.validation))
```

# Prédiction dans l'échantillon d'apprentissage pour 2 couches = 1 neurone et 2 neurones

```{r}
reseau1.2.app = neuralnet(formule, data = placenta.app, hidden = c(1,2))
reseau1.2.validation = neuralnet(formule, data = placenta.validation, hidden = c(1,2))

predire1.2.app = compute(reseau1.2.app, placenta.app[,1:207], rep = 1)
predire1.2.validation = compute(reseau1.2.validation, placenta.validation[,1:207], rep = 1)

prediction.1.2.app = ifelse(predire1.2.app$net.result[,1] >= 0.5, 1 ,0)
prediction.1.2.validation = ifelse(predire1.2.validation$net.result[,1] >= 0.5, 1 ,0)

confiance.1.2.app <- table(prediction.1.2.app, placenta.app$petit, dnn = c("predit", "observe"))
confiance.1.2.validation <- table(prediction.1.2.validation, placenta.validation$petit, dnn = c("predit", "observe"))
```

## Prédiction dans l'échantillon d'apprentissage

Prédiction avec 2 couches de 1 neurone et 2 neurones PETITES CI
```{r}
knitr::kable(confiance.1.2.app)
```

## Les critères (échantillon d'apprentissage)
```{r}
Valeurs.1.2.app = c(acc(confiance.1.2.app), err(confiance.1.2.app), sens(confiance.1.2.app), spec(confiance.1.2.app), scor(confiance.1.2.app))
kable(data.frame(Paramètres, Valeurs.1.2.app))
```

## Prédiction dans l'échantillon de validation

Prédiction avec 2 couches de 1 neurone et 2 neurones PETITES CI
```{r}
knitr::kable(confiance.1.2.validation)
```

## Les critères (échantillon de validation)
```{r}
Valeurs.1.2.validation = c(acc(confiance.1.2.validation), err(confiance.1.2.validation), sens(confiance.1.2.validation), spec(confiance.1.2.validation), scor(confiance.1.2.validation))
kable(data.frame(Paramètres, Valeurs.1.2.validation))
```

# Prédiction dans l'échantillon d'apprentissage pour 2 couches = 100 neurones et 200 neurones

```{r}
reseau100.200.app = neuralnet(formule, data = placenta.app, hidden = c(4,2))
reseau100.200.validation = neuralnet(formule, data = placenta.validation, hidden = c(4,2))

predire100.200.app = compute(reseau100.200.app, placenta.app[,1:207], rep = 1)
predire100.200.validation = compute(reseau100.200.validation, placenta.validation[,1:207], rep = 1)

prediction.100.200.app = ifelse(predire100.200.app$net.result[,1] >= 0.5, 1 ,0)
prediction.100.200.validation = ifelse(predire100.200.validation$net.result[,1] >= 0.5, 1 ,0)

confiance.100.200.app <- table(prediction.100.200.app, placenta.app$petit, dnn = c("predit", "observe"))
confiance.100.200.validation <- table(prediction.100.200.validation, placenta.validation$petit, dnn = c("predit", "observe"))
```

## Prédiction dans l'échantillon d'apprentissage

Prédiction avec 2 couches de 100 neurones et 200 neurones PETITES CI
```{r}
knitr::kable(confiance.100.200.app)
```

## Les critères (échantillon d'apprentissage)
```{r}
Valeurs.100.200.app = c(acc(confiance.100.200.app), err(confiance.100.200.app), sens(confiance.100.200.app), spec(confiance.100.200.app), scor(confiance.100.200.app))
kable(data.frame(Paramètres, Valeurs.100.200.app))
```

## Prédiction dans l'échantillon de validation

Prédiction avec 2 couches de 100 neurones et 200 neurones PETITES CI
```{r}
knitr::kable(confiance.100.200.validation)
```

## Les critères (échantillon de validation)
```{r}
Valeurs.100.200.validation = c(acc(confiance.100.200.validation), err(confiance.100.200.validation), sens(confiance.100.200.validation), spec(confiance.100.200.validation), scor(confiance.100.200.validation))
kable(data.frame(Paramètres, Valeurs.100.200.validation))
```




# Courbe ROC

Courbe ROC avec toutes les droites

## Courbe de clairance d'2 couches de 2 neurones et 1 neurone
```{r}
seuil <- seq(0, 1, length.out = 100)
clairance.app <- placenta.app$petit
vsens2.1 <- rep(NA, 100)
vspe2.1 <- rep(NA, 100)
for (i in 1:100) {
  clairance.pred <- predire2.1.app$net.result[,1] >= seuil[i]
  vsens2.1[i] <- sens(table(clairance.pred, clairance.app))
  vspe2.1[i] <- spec(table(clairance.pred, clairance.app))
}
```

## Courbe de clairance d'2 couches de 4 neurones et 2 neurones
```{r}
vsens4.2 <- rep(NA, 100)
vspe4.2 <- rep(NA, 100)
for (i in 1:100) {
  clairance.pred <- predire4.2.app$net.result[,1] >= seuil[i]
  vsens4.2[i] <- sens(table(clairance.pred, clairance.app))
  vspe4.2[i] <- spec(table(clairance.pred, clairance.app))
}
```

## Courbe de clairance d'2 couches de 200 neurones et 100 neurones
```{r}
vsens200.100 <- rep(NA, 100)
vspe200.100 <- rep(NA, 100)
for (i in 1:100) {
  clairance.pred <- predire200.100.app$net.result[,1] >= seuil[i]
  vsens200.100[i] <- sens(table(clairance.pred, clairance.app))
  vspe200.100[i] <- spec(table(clairance.pred, clairance.app))
}
x <- seq(-100, -1, 1)
y <- data.frame(vsens2.1, vsens4.2, vsens200.100)
matplot(1-x,y,col=rainbow(4),type="l",lty=1)
```


## Courbe de clairance d'2 couches de 1 neurone et 2 neurones
```{r}
vsens1.2 <- rep(NA, 100)
vspe1.2 <- rep(NA, 100)
for (i in 1:100) {
  clairance.pred <- predire1.2.app$net.result[,1] >= seuil[i]
  vsens1.2[i] <- sens(table(clairance.pred, clairance.app))
  vspe1.2[i] <- spec(table(clairance.pred, clairance.app))
}

```

## Courbe de clairance d'2 couches de 100 neurones et 200 neurones
```{r}
vsens100.200 <- rep(NA, 100)
vspe100.200 <- rep(NA, 100)
for (i in 1:100) {
  clairance.pred <- predire100.200.app$net.result[,1] >= seuil[i]
  vsens100.200[i] <- sens(table(clairance.pred, clairance.app))
  vspe100.200[i] <- spec(table(clairance.pred, clairance.app))
}
x <- seq(-100, -1, 1)
y <- data.frame(vsens1.2, vsens100.200)
matplot(1-x,y,col=rainbow(4),type="l",lty=1)
```

```{bash}


# FIN