---
title: "Presentation 3"
author: "Marc XU"
date: "1 mars 2019"
output:
  revealjs::revealjs_presentation:
    center: yes
    highlight: kate
    theme: league
    transition: zoom
---
# Neuron Network {data-background="pikachu.png"}

```{r message = FALSE}
library(neuralnet)
library(nnet)
library(mclust)
library(caret)
library(pROC)
library(knitr)
library(MLmetrics) # calcul de F1.Score
library(mltools) # calcul du coeff de correl. de Matthiew
```

```{r echo = FALSE}
set.seed(245)
table(iris$Species)
```

## Création des 3 vecteurs
```{r, echo = FALSE}
set.seed(24)

seto = as.numeric(iris$Species == "setosa")
versi = as.numeric(iris$Species == "versicolor")
virgi = as.numeric(iris$Species == "virginica")
```

## Création de 3 dataframe

```{r, echo = FALSE}
data.iris = data.frame(iris[,c(1:4)], seto, versi, virgi)
#data.seto = data.frame(iris[,c(1:4)], seto)
#data.versi = data.frame(iris[,c(1:4)], versi)
#data.virgi = data.frame(iris[,c(1:4)], virgi)
```

```{r, echo = FALSE}
set.seed(24)
formule = as.formula(seto + versi + virgi ~ Sepal.Length + Sepal.Width + Petal.Length + Petal.Width)

reseau1 = neuralnet(formule, data = data.iris, hidden = c(1,1))
resultat_matrice1 <- as.data.frame(reseau1$result.matrix)
```

# Prediction
```{r, echo = FALSE, results = 'hide'}
set.seed(24)
iris.nn <- nnet(Species ~ .,data = iris, size = 10)
temp_train <- subset(iris, select = c(1:4))
prediction = predict(iris.nn, iris)
```

## 

### Matrice de confusion
```{r, echo = FALSE}
matrice_confusion.ex = data.frame(CONDITION_POSITIVE = c("True Positive (TP)", "False Negative (FN)"), CONDITION_NEGATIVE = c("False Positive (FP)", "False Negative (TN)"), row.names = c("PREDICT_POSITIVE (P)","PREDICT_NEGATIVE (N)"))
kable(matrice_confusion.ex)

predit = prediction
observe = data.iris[,c(5:7)]

# La fonction pour la matrice de confusion
matrice_confusion = function (observation, prediction) {
  resultats1 = sapply(X = data.frame(observe = observation,
                                     predit = prediction),
                      FUN = round, digits=1)
  resultats.df = data.frame(resultats1)
  attach(resultats.df)
  table.resultat = table(
    observe = resultats.df$observe,
    prediction =  resultats.df$predit)
  return(table.resultat)
}
```

## Formule mathématiques (1)

Taux d'erreur (accuracy) : ACC = $\frac{TP+TN} {TP+TN+FP+TF}$

Sensibilité (sensibility) : TPR = $\frac{TP} {TP+FN}$

Specificité (specificity) : TNR = $\frac{TN} {TN+FP}$

## Formule mathématiques (2)

F1 score : F1 = $\frac{2*TP} {2*TP+FP+FN}$

Coefficient de corrélation de Matthews : MCC =  

$\frac{TP*TN-FP*FN} {((TP+FP)(TP+FN)(TN+FP)(TN+FN))^{-1}}$

```{r, echo = FALSE}
# La fonction accuracy
acc = function (resultats) {
  acc_cal = (resultats[1,1] + resultats[2,2]) /
    (resultats[1,1] + resultats[1,2] + resultats[2,1] + resultats[2,2])
  return(acc_cal)
}

# La fonction sensibilité
sens = function (resultats) {
  sens_cal = resultats[1,1] / (resultats[1,1] + resultats[2,1])
  return(sens_cal)
}

# La fonction spécifité
spec = function (resultats) {
  spec_cal = resultats[2,2] /(resultats[1,2] + resultats[2,2])
  return(spec_cal)
}

# La fonction F1_Score
scor = function (resultats) {
  scor_cal = (2 * resultats[1,1]) / (2 * resultats[1,1] + resultats[1,2] + resultats[2,1])
  return(scor_cal)
}

# La fonction ccm
ccm1 = function (resultats) {
  ccm1_cal = (resultats[1,1] * resultats[2,2] - resultats[1,2] * resultats[2,1]) / (sqrt((resultats[1,1]+resultats[1,2]) * (resultats[1,1]+resultats[2,1]) * (resultats[2,2]+resultats[1,2]) *  (resultats[2,2]+resultats[2,1])))
  return(ccm1_cal)
}
```

# Le modèle SETOSA

## Le modèle SETOSA (1)

Matrice de confusion de l'espèce SETOSA
```{r, echo = FALSE, message = FALSE}
kable(matrice_confusion(observe[,1], predit[,1]))

```

## Le modèle SETOSA (2)
```{r, eval = FALSE, echo = FALSE}
# Calculé directement par les fonctions de RStudio
matrice.setosa = confusionMatrix(table.resultat.seto)
acc.seto = matrice.setosa$overall["Accuracy"]
sen.seto = matrice.setosa$byClass["Sensitivity"]
spe.seto = matrice.setosa$byClass["Specificity"]
F1S_seto = F1_Score(resultats.df.seto$observe, resultats.df.seto$prediction, positive= NULL)
mcc.seto = mcc(actuals = resultats.df.seto$observe, preds = resultats.df.seto$prediction)
```

Accurancy : `r acc(matrice_confusion(observe[,1], predit[,1]))`  
Sensibilité : `r sens(matrice_confusion(observe[,1], predit[,1]))`  
Specifité :  `r spec(matrice_confusion(observe[,1], predit[,1]))`  
F1_Score : `r scor(matrice_confusion(observe[,1], predit[,1]))`  
Coeff. de cor. de Matthew :  `r ccm1(matrice_confusion(observe[,1], predit[,1]))`  

# Le modèle VERSICOLOR

## Le modèle VERSICOLOR (1)
```{r, echo = FALSE, message = FALSE}
kable(matrice_confusion(observe[,2], predit[,2]))
```

## Le modèle VERSICOLOR (2)

Accurancy : `r acc(matrice_confusion(observe[,2], predit[,2]))`  
Sensibilité : `r sens(matrice_confusion(observe[,2], predit[,2]))`  
Specifité :  `r spec(matrice_confusion(observe[,2], predit[,2]))`  
F1_Score : `r scor(matrice_confusion(observe[,2], predit[,2]))`  
Coeff. de cor. de Matthew :  `r ccm1(matrice_confusion(observe[,2], predit[,2]))`  

# Le modèle VIRGINICA

## Le modèle VIRGINICA (1)
```{r, echo = FALSE, message = FALSE}
kable(matrice_confusion(observe[,3], predit[,3]))
```

## Le modèle VIRGINICA (2)

Accurancy : `r acc(matrice_confusion(observe[,3], predit[,3]))`  
Sensibilité : `r sens(matrice_confusion(observe[,3], predit[,3]))`  
Specifité :  `r spec(matrice_confusion(observe[,3], predit[,3]))`  
F1_Score : `r scor(matrice_confusion(observe[,3], predit[,3]))`  
Coeff. de cor. de Matthew :  `r ccm1(matrice_confusion(observe[,3], predit[,3]))`  

```{r}
```


# Bibliographie

## Sites consultés
https://www.calvin.edu/~rpruim/courses/s341/S17/from-class/MathinRmd.html (formules mathématiques)
